# 请教陈版主票据背书问题

提问人：alienchau 时间：2017-04-11 21:46:09
陈版主： 我想咨询一下公司交易中，比如货款是 50 万，但是客户手里只有 70 万的银行承兑汇票，支付给公司 70 万的票，公司再找给对方 20 万的银行承兑汇票（ 20 万并非公司自己出票的应收票据），这种行为属于无贸易背景的票据交易么？违反票据法么？因为公司在使用票据较为频繁的地区，如果不这么操作，就无法及时收款，影响应收账款周转率，非常感谢陈版的回复！@chenyiwei如果公司准备IPO，这会成为障碍么

回答人：chenyiwei
我理解这种交易具有一定的合理性，但其合规性问题可能尚处于灰色地带，建议咨询律师。 有些地方的银行或者财务公司、保理公司等机构开办有票据质押借款（票据池）等业务，建议在对这些业务的特点进行了解的基础上，尽可能选择正规金融机构开办的此类业务操作，以降低信用风险和法律风险。